【裁判字號】    99,台上,3357
【裁判日期】    990603
【裁判案由】    公共危險等罪
【裁判全文】
最高法院刑事判決            九十九年度台上字第三三五七號
上  訴  人  甲○○
上列上訴人因公共危險等罪案件，不服台灣高等法院中華民國九
十七年八月五日第二審判決（九十七年度交上訴字第八一號，起
訴案號：台灣板橋地方法院檢察署九十六年度偵字第一六四二二
、二四二七八號），提起上訴，本院判決如下：
    主  文
上訴駁回。
    理  由
一、駕駛動力交通工具肇事致人死亡而逃逸部分：
按刑事訴訟法第三百七十七條規定，上訴於第三審法院，非以判
決違背法令為理由，不得為之。是提起第三審上訴，應以原判決
違背法令為理由，係屬法定要件。如果上訴理由書狀並未依據卷
內訴訟資料，具體指摘原判決不適用何種法則或如何適用不當，
或所指摘原判決違法情事，顯與法律規定得為第三審上訴理由之
違法情形，不相適合時，均應認其上訴為違背法律上之程式，予
以駁回。本件上訴人甲○○就駕駛動力交通工具肇事致人死亡而
逃逸部分之上訴意旨略以：上訴人所犯之駕駛動力交通工具肇事
致人死亡而逃逸與過失致人於死二罪間，應屬裁判上一罪，原判
決認應分論併罰，難謂適法云云（至於其餘上訴意旨，則為對於
過失致人於死部分之指摘）。
惟查：原判決綜合全案證據資料，本於事實審法院職權推理之作
用，認定上訴人確有其事實欄所載之肇事後逃逸犯行，因而維持
第一審關於論處上訴人駕駛動力交通工具肇事，致人死亡而逃逸
罪刑部分之判決，駁回上訴人該部分在第二審之上訴。已詳細說
明其採證認事之理由。所為論斷，亦俱有卷證資料可資覆按。對
於過失致人於死罪係針對行為人應注意、能注意、而不注意之過
失行為予以非難，肇事致人死亡而逃逸罪，則以處罰肇事後逃逸
之駕駛人為目的，俾促使駕駛人於肇事後能對被害人即時救護，
以減少死傷，二者之立法目的及犯罪構成要件截然不同，駕駛人
之肇事逃逸，又在其過失行為發生後，為規避責任，而另行起意
之另一行為，該二犯行間如何之應屬併罰關係，亦已詳加說明。
上訴意旨就原判決前揭之論斷，究有何違背經驗法則或論理法則
等違法情形，並未依據卷內資料為具體之指摘，漫執前揭陳詞，
據以指摘原判決為違背法令，係對於原判決已說明事項及屬原審
採證認事職權之適法行使，持憑己見而為不同之評價，且重為事
實之爭執，與法律規定得為第三審上訴理由之違法情形，不相適
合。其關於駕駛動力交通工具肇事致人死亡而逃逸部分之上訴違
背法律上之程式，應予駁回。
二、過失致人於死部分：
按刑事訴訟法第三百七十六條所列各罪之案件，經第二審判決者
，不得上訴於第三審法院，為該法條所明定。本件上訴人被訴過
失致人於死部分，原審係維持第一審依刑法第二百七十六條第一
項論處罪刑，核屬刑事訴訟法第三百七十六條第一款之案件。依
首開說明，既經第二審判決，自不得上訴於第三審法院。上訴人
對於此部分猶提起上訴，顯為法所不許，此部分亦應予駁回。
據上論結，應依刑事訴訟法第三百九十五條前段，判決如主文。
中    華    民    國  九十九  年    六    月    三    日
                      最高法院刑事第六庭
                          審判長法官  謝  俊  雄
                                法官  陳  世  雄
                                法官  魏  新  和
                                法官  徐  文  亮
                                法官  吳  信  銘
本件正本證明與原本無異
                                      書  記  官
中    華    民    國  九十九  年    六    月    八    日
                                                      K

司法院資訊處製作；財團法人民間司法改革基金會備份。
